【裁判字號】    98,訴,1814
【裁判日期】    981231
【裁判案由】    違反毒品危害防制條例
【裁判全文】
臺灣臺南地方法院刑事判決              98年度訴字第1814號
公  訴  人  臺灣臺南地方法院檢察署檢察官
被      告  乙○○
上列被告因違反毒品危害防制條例案件，經檢察官提起公訴（98
年度偵字第2049、2191、12099、13066號），被告於本院行準備
程序中就被訴犯罪事實為有罪之陳述，本院合議庭裁定由受命法
官獨任行簡式審判程序，判決如下：
    主  文
乙○○施用第一級毒品，累犯，處有期徒刑玖月，扣案之第一級
毒品海洛因貳包（均含包裝袋，淨重分別為壹點貳伍公克、零點
壹陸公克）沒收銷燬之；又施用第二級毒品，累犯，處有期徒刑
肆月；又施用第一級毒品，累犯，處有期徒刑玖月，扣案之第一
級毒品海洛因壹包（含包裝袋，檢驗後淨重零點壹零公克）沒
收銷燬之。應執行有期徒刑壹年貳月，扣案之第一級毒品海洛因
包（均含包裝袋，其中貳包淨重分別為壹點貳伍公克、零點壹
陸公克；另壹包檢驗後淨重零點壹零公克）均沒收銷燬之。
    事實及理由
一、犯罪事實：
  (一)乙○○曾因施用毒品案件，經本院以89年度毒聲字第1897號
    裁定送勒戒處所觀察、勒戒後，認為有繼續施用毒品之傾向
    ，再經臺灣高雄地方法院以89年度毒聲字第5420號裁定令入
    戒治處所施以強制戒治，至民國90年 1月20日停止戒治付保
    護管束，於90年 7月14日保護管束期滿視為執行完畢，並經
    臺灣高雄地方法院檢察署檢察官於同年 7月25日以90年度戒
    毒偵字第 847號為不起訴處分。惟乙○○再度施用毒品，經
    本院以93年度訴緝字第72號判決判處有期徒刑 8月，經提起
    上訴後，由臺灣高等法院臺南分院以93年度上訴字第882 號
    判決駁回上訴而告確定；其復因贓物案件，經本院以93年度
    易字第843號判決判處有期徒刑3月確定，上開案件經定其應
    執行刑為有期徒刑10月，入監服刑至94年11月30日縮刑期滿
    執行完畢。
  (二)詎乙○○不知悔改：
    1.基於施用第二級毒品甲基安非他命之犯意，於98年 8月16
      日中午12時許，在其位在臺南縣歸仁鄉○○○街18巷77弄
      15號居所內，以燒烤吸食煙霧之方式，施用第二級毒品甲
      基安非他命一次，隨即又基於施用第一級毒品海洛因之犯
      意，在同一地點，以注射方式施用第一級毒品海洛因一次
      。嗣於同年月18日下午 5時25分許，為警在臺南縣關廟鄉
      ○○街 302巷19號前查獲，員警經其同意搜索其所駕駛之
      車牌號碼 5W-9669號自小客車，在車內扣得第一級毒品海
      洛因二小包（均含包裝袋，淨重分別為1.25公克、0.16公
      克）。員警經乙○○之同意對其採尿送驗，在其尿液中驗
      出嗎啡及甲基安非他命陽性反應。
    2.又基於施用第一級毒品海洛因之犯意，於98年9月4日上午
      9 時許，在其前揭居所內，再度以注射方式施用第一級毒
      品海洛因一次。嗣於同日上午10時30分許，員警據報前往
      上址對其盤查，乙○○乃主動交出所持有之第一級毒品海
      洛因一小包（含包裝袋，檢驗前淨重 0.140公克）。員警
      經乙○○之同意對其採尿送驗，亦在其尿液中驗出嗎啡陽
      性反應。
  (三)案經臺南縣警察局移請臺灣臺南地方法院檢察署檢察官偵查
    起訴。
二、前項犯罪事實，有下列事證足資證明：
  (一)被告乙○○於警詢、偵查及本院審理中所為之自白。
  (二)卷附尿液送驗年籍對照表、長榮大學98年 8月28日出具之確
    認報告各一份（見南縣警刑字第0980036711號警卷第10、11
    頁）。
  (三)卷附尿液送驗年籍對照表、長榮大學98年 9月14日出具之確
    認報告各一份（見南縣警刑字第0980038984號警卷第6、7頁
    ）。
  (四)卷附法務部調查局濫用藥物實驗室98年 9月18日調科壹字第
    09823025200號鑑定書、高雄市立凱旋醫院98年9月15日高市
    凱醫驗字第 11154號濫用藥物成品檢驗鑑定書各一份（見98
    年度偵字第12099號卷第16頁、98年度偵字第13066號卷第23
    頁）。
  (五)扣案之第一級毒品海洛因三包（均含包裝袋，其中二包淨重
    分別為1.25公克、0.16公克；另一包檢驗後淨重 0.130公克
    ）。
  (六)卷附臺灣高等法院被告前案紀錄表一份。
三、按人體施用安非他命後，主要代謝物中有未改變型態之安非
    他命，而無甲基安非他命；而人體施用甲基安非他命後，在
    主要代謝物中未改變型態之甲基安非他命佔施用劑量達43％
    ，而安非他命則約為 5％；又安非他命在國內取得不易，施
    用情形較少，尿液檢驗結果係以甲基安非他命陽性者佔大部
    分，此有法務部調查局93年5月4日調科壹字第 09362413980
    號函可資查考。查檢察官起訴意旨，雖認被告係施用安非他
    命，惟其尿液經警採集送驗結果，驗出甲基安非他命陽性反
    應，此有前引長榮大學98年 8月28日出具之確認報告在卷可
    參。揆諸前揭說明，應認被告所施用者為甲基安非他命，並
    非安非他命，是公訴人此部分犯罪事實，顯屬誤載，應予更
    正，應予敘明。
四、依刑事訴訟法第299條第1項前段、第273條之1第1項、第310
    條之2、第454條第1項，毒品危害防制條例第10條第1項、第
    2項、第18條第 1項前段，刑法第11條前段、第47條第1項、
    第51條第5款，判決如主文。
五、如不服本判決，應於收受本判決後10日內向本院提出上訴書
    狀，並應敘述具體理由。如未敘述上訴理由者，應於上訴期
    間屆滿後20日內向本院補提理由書狀。
本案經檢察官甲○○到庭執行職務。
中    華    民    國    98    年    12    月    31    日
                  刑事第十四庭  法  官  周紹武
以上正本證明與原本無異
如不服本判決應於收受本判後10日內向本院提出上訴書狀，並應
敘述具體理由。其未敘述上訴理由者，應於上訴期間屆滿後20日
內向本院補提理由書狀（均須按他造當事人之人數附繕本）「切
勿逕送上級法院」。
                                書記官  徐晨芳
中    華    民    國    98    年    12    月    31    日
附錄本案論罪科刑法條全文：
毒品危害防制條例第10條
施用第一級毒品者，處 6 月以上 5 年以下有期徒刑。
施用第二級毒品者，處 3 年以下有期徒刑。

司法院資訊處製作；財團法人民間司法改革基金會備份。
